【裁判字號】    98,交聲,2064
【裁判日期】    980630
【裁判案由】    聲明異議
【裁判全文】
臺灣臺中地方法院交通事件裁定        98年度交聲字第2064號
原處分機關  交通部公路總局臺中區監理所
受處分人    甲○○
上列受處分人因違反道路交通管理處罰條例案件，對於交通部公
路總局臺中區監理所九十八年六月十日所為之處分（中監違字第
裁六○－ＺＧＢ○八二三五八號裁決書）聲明異議，本院裁定如
下：
    主  文
異議駁回。
    理  由
一、原處分機關略以：本件受處分人甲○○，於民國九十八年四
    月二十五日下午三時四十七分許，在國道三號南向二百四十
    一‧六公里處，因「速限一百十公里，經雷達（射）測定行
    速為一百二十八公里，超速十八公里」之違規，遭內政部警
    政署國道公路警察局第七警察隊名間分隊員警依違反道路交
    通管理處罰條例第三十三條第一項第一款規定當場攔停，製
    發公警局交字第ＺＧＢ○八二三五八號舉發違反道路交通管
    理事件通知單，受處分人於期限內提出申訴，經向原舉發單
    位查明違規屬實，由原處分機關於九十八年六月十日，依道
    路交通管理處罰條例第三十三條第一項第一款規定，以中監
    違字第裁六○－ＺＧＢ○八二三五八號裁決書，裁處罰鍰新
    臺幣（下同）三千元，並記違規點數一點，於法並無不合等
    語。
二、聲明異議意旨略以：國道高速公路內線車道為超車道，當時
    伊因需超車且需加速因而超過限速；又經伊詢問國道公路警
    察局，國道內線超車後需回到中線正常速度，因此超速是必
    然的但須短暫性方可不違規云云，為此聲明異議，請求撤銷
    原處分。
三、按汽車行駛於高速公路、快速公路或設站管制之道路，不遵
    使用限制、禁止、行車管制及管理事項之管制規則，而有行
    車速度超過規定之最高速限或低於規定之最低速限之行為者
    ，處汽車駕駛人三千元以上六千元以下罰鍰，道路交通管理
    處罰條例第三十三條第一項第一款定有明文。又按汽車駕駛
    人有第三十三條第一項情形者，除依原條款處罰鍰外，並予
    記違規點數一點，同條例第六十三條第一項第一款亦定有明
    定。再按汽車行駛高速公路及快速公路，其車道之使用，除
    因交通事故及道路施工依臨時或可移動標誌指示或交通勤務
    警察指揮外，應依設置之交通標誌、標線或號誌之規定，無
    設置者，內側車道為超車道，但小型車於不堵塞行車之狀況
    下，得以該路段容許之最高速限行駛於內側車道，高速公路
    及快速公路交通管制規則第八條第一項第三款亦規定至明。
    另依違反道路交通管理事件統一裁罰基準及處理細則第二條
    第二項之違反道路交通管理事件統一裁罰基準表規定，違反
    道路交通管理處罰條例第三十三條第一項第一款行駛高、快
    速道路行車速度超過規定之最高速限未滿二十公里之小型車
    ，期限內到案聽候裁決者，處三千元罰鍰。
四、經查：
  (一)受處分人駕駛上開車輛，於九十八年四月二十五日下午三時
    四十七分許，在國道三號南向二百四十一‧六公里，因「速
    限一百十公里，經雷達（射）槍測定行速為一百二十八公里
    ，超速十八公里」之違規，遭國道公路警察局第七警察隊名
    間分隊依違反依道路交通管理處罰條例第三十三條第一項第
    一款舉發，製開公警局交字第ＺＧＢ○八二三五八號舉發違
    反道路交通管理事件通知單，經受處分人向舉發單位申訴，
    舉發單位函覆舉發無訛，處分機關即於九十八年六月十日以
    中監違字第裁六○－ＺＧＢ○八二三五八號裁決書處罰鍰三
    千元，並記違規點數一點等情，有上揭舉發通知單及原處分
    裁決書各一件附卷可參，足認受處分人所有之上開車輛確有
    於前揭時、地為警取締超速之事實。
  (二)受處分人雖以前詞置辯，惟依卷附內政部警政署國道公路警
    察局第七警察隊九十八年六月三日公警七交字第○九八○七
    七一四四一號函所載：「本案經查閱採證照片，並復查詢電
    腦車籍資料，該車廠牌、顏色均相符，超速違規屬實，請依
    規定辦理；另查時速限率係國道高速公路局權限，有關最內
    側車道為超車道，汽車行駛國道高速、快速公路自應遵照速
    限標誌之指示」等語，足見本件警方係以精準之科學儀器測
    速舉發，應無混淆誤判之可能，且受處分人亦自承其有超速
    之情形，是警方認定取締當時受處分人行車每小時超速十八
    公里，並無違誤。又依上開規定，最內側車道雖為超車道，
    小型車於不堵塞行車之狀況下，得以該路段容許之最高速限
    行駛於內側車道，是以車輛在行駛最內側車道或利用該車道
    超車時，仍須遵照該路段速限標誌之指示駕駛，自不得因而
    認定於利用最內側車道超車時，超速行駛為必然之行為。故
    本案受處分人雖利用最內側車道超車，然竟未依該路段最高
    限速一百十公里之指示駕駛，並經原舉發單位拍照採證，是
    受處分人超速之違規行為，當可認定。
  (三)綜上所述，本件受處分人既有超速違規之事實，自應予依法
    處罰，以維護交通安全，受處分人上開所辯實非可採。從而
    ，原處分機關援引上開規定，以受處分人違規超速，裁處受
    處分人罰鍰新臺幣三千元，並記違規點數一點，並無不當，
    其異議為無理由，應予駁回。
五、據上論斷，應依道路交通管理處罰條例第八十七條第二項、
    道路交通案件處理辦法第十九條，裁定如主文。
中    華    民    國    98    年    6     月    30    日
                      交通法庭  法  官  黃裕仁
上正本證明與原本無異。
如不服本裁定，應於送達後五日內，向本院提出抗告狀。
                                書記官  何惠文
中    華    民    國    98    年    6     月    30    日


司法院資訊處製作；財團法人民間司法改革基金會備份。
